【裁判字號】    99,消債更,211
【裁判日期】    991105
【裁判案由】    更生事件
【裁判全文】
臺灣臺中地方法院民事裁定           99年度消債更字第211號
    聲  請  人
    即  債務人  寅○○
    代  理  人  黃呈利  律師
    相  對  人
    即  債權人  華南商業銀行股份有限公司
    法定代理人  甲○○
    代  理  人  趙蔚玲
    相  對  人
    即  債權人  豐（台灣）商業銀行股份有限公司
              （原「香港商香港上海癸○銀行股份有限公司」）
    法定代理人  丁○○
    相  對  人
    即  債權人  三信商業銀行股份有限公司
    法定代理人  子○○
    代  理  人  戊○○
    相  對  人
    即  債權人  聯邦商業銀行股份有限公司
    法定代理人  丙○○
    代  理  人  張義育
    相  對  人
    即  債權人  玉山商業銀行股份有限公司
    法定代理人  辛○○
    代  理  人  謝天時
    相  對  人
    即  債權人  台新國際商業銀行股份有限公司
    法定代理人  乙○○
    代  理  人  洪永鴻
    相  對  人
    即  債權人  大眾商業銀行股份有限公司
    法定代理人  己○○
    代  理  人  庚○○
    相  對  人
    即  債權人  中國信託商業銀行股份有限公司
    法定代理人  壬○○
    代  理  人  鄭資華
    相  對  人
    即  債權人  萬泰商業銀行股份有限公司
    法定代理人  丑○○
    代  理  人  陳佳任
上列當事人間消費者債務清理事件，債務人聲請更生，本院裁定
如下：
    主    文
聲請人即債務人寅○○自中華民國99年11月 5日16時起開始更生
程序。
    理    由
一、按債務人與金融機構協商成立者，不得聲請更生或清算，但
    因不可歸責於己之事由，致履行顯有重大困難者，不在此限
    ；本條例施行前，債務人依金融主管機關協調成立之中華民
    國銀行公會會員辦理消費金融案件無擔保債務協商機制與金
    融機構成立之協商，準用前項之規定，消費者債務清理條例
    第151條第5項、第 6項分別定有明文。又聲請更生或清算不
    合程式或不備其他要件者，法院應以裁定駁回之，但其情形
    可以補正者，法院應定期間先命補正，復為同條例第八條所
    明定。
二、本件聲請人即債務人主張因財產及收入不足以清償債務，前
    曾於95年 9月15日依照中華民國銀行公會會員辦理消費金融
    案件無擔保債務協商機制與金融機構成立協商，自95年10月
    起，分120期，利率5.00%，且每月10日清償新台幣19,699元
    ，惟因聲請人每月薪資僅約28,000元，在扣除自己生活必要
    費用後，實無法依協商條件履行，於96年 4月起毀諾，故聲
    請人無力繼續履行原協商條件，顯係因非可歸責於己之事由
    致履行有重大困難等語，業據提出協議書、無擔保債務還款
    計劃在卷可按。從而，債務人主張無法清償債務等語，應堪
    採信。
三、然查，本件經依職權向各金融機關債權人函查債務人消費明
    細紀錄顯示，債務人消費內容為預借現金及信用貸款｛91年
    10月50,000元、92年1月21,000元、92年2月53,500元、92年
    3月34,000元、92年4月5,400元、92年5月4,800元、92年6月
    57,600元、92年7月35,000元、92年8月5,400元、92年9月4,
    600元、92年10月12,500元、92年11月18,700元、92年 12月
    67,000元《92年度共計319,500元》、93年1月13,000元、93
    年2月4,000元、93年3月6,500元、93年 4月5,500元、93年5
    月26,300元、93年6月22,800元、93年 7月396,500元（其中
    299,069為代償債務）、93年8月190,560元、93年9月35,260
    元、93年10月63,500元、93年11月27,600元、93年12月33,0
    00元《93年度共計824,520元》、94年 1月67,300元、94年2
    月64,863元、94年3月99,163元、94年4月125,500元、94年5
    月70,163元、94年6月40,600元、94年 7月80,400元、94年8
    月15,800元、94年 9月21,200元、94年10月14,100元、94年
    11月11,700元、94年12月6,500元《94年度共計617,289元》
    、95年1月5,000元、95年2月6,900元、95年3月100元、95年
    9月69,300元｝、電信｛遠傳電信（93年9月8日5,070元）｝
    、珠寶｛金售利珠寶銀樓（94年 6月29日15,900元）、金和
    欣銀樓（94年7月1日14,750元）、瑞興銀樓（94年7月30 日
    14,300元）｝、保險｛蘇黎世人壽、遠雄人壽｝等，而其每
    月消費額度時有逾越薪資總額（債務人在伯興工業社工作十
    幾年，每月薪資約40,000元至45,000元）之情事，此有債權
    人提出之消費帳明細附卷可稽，如是上述消費性質非生活必
    要之支出，而係奢侈、浪費之性質。惟因債務人既因債務負
    擔沈重，本院仍准其更生。
四、又債務人之消費內容既如前述，核與消費者債務清理條例第
    134條第4款所稱：「浪費、賭博或其他投機行為，致財產顯
    然減少或負擔過重之債務」等不免責事由相當。再經本院訊
    問各該債權人亦表明反對債務人之更生聲請，未來本件更生
    程序，恐將因其更生方案無法獲致債權人會議通過或法院認
    可而宣告清算，徒增程序勞費，欠缺實益。惟，本院仍認應
    准債務人進入更生程序，提供其更生方案付諸表決之機會，
    爰裁定如主文。
中    華    民    國    99    年    11    月    5     日
                  民事庭法  官  顏世傑
上為正本係照原本作成
本件不得抗告
本裁定已於99年11月5日16時公告。
中    華    民    國    99    年    11    月    5     日
                        書記官  張峻偉

司法院資訊處製作；財團法人民間司法改革基金會備份。
